臺灣臺北地方法院刑事判決
109年度易字第614號
公  訴  人  臺灣臺北地方檢察署檢察官
被      告  莊翼安




選任辯護人  李詩楷律師
上列被告因性騷擾防治法案件，經檢察官提起公訴（108年度偵
字第5878號），本院判決如下：
    主  文
丙○○無罪。
    理  由
壹、程序方面：
一、辯護人辯稱：本案曾經檢察官為不起訴處分，告訴人甲○在
    事隔將近10個月後，並未提出新事證，卻又以相同事實提出
    告訴，故本案檢察官之起訴應不合法云云。惟：
　㈠按不起訴處分已確定，有發現新事實或新證據之情形，得對
    於同一案件再行起訴，刑事訴訟法第260條第1款定有明文。
    所謂新證據，祇須於不起訴處分時，所未知悉或未曾發現之
    證據，即足當之，不以於處分確定後始新發生之事實或證據
    為限，亦即新證據，不論係於不起訴處分前，未經發見，至
    其後始行發見者，或不起訴處分前，已經提出未經檢察官調
    查、斟酌者均屬之，且以可認被告有犯罪嫌疑者為已足，並
    不以確能證明犯罪為必要。是如經檢察官就其發現者據以提
    起公訴，法院即應予以受理，而為實體上之裁判，最高法院
    110年度台上字第4167號判決意旨足資參照。
　㈡查被告丙○○於民國107年5月1日20時19分許在ＯＯ大飯店之健身
    房內對甲○性騷擾之事實，雖經臺灣臺北地方檢察署（下稱
    乙○）檢察官於107年8月22日以107年度偵字第14367號為不
    起訴處分確定，有該不起訴處分書及臺灣高等法院被告前案
    紀錄表各1份在卷可參。惟本案經甲○再提起告訴後，經檢察
    官傳喚證人許ＯＯ、劉ＯＯ、呂ＯＯ、陳ＯＯ（現已更名為陳ＯＯ，下
    同）、李ＯＯ到案接受調查，揆諸前揭說明，該等證人之證述
    即屬新證據，檢察官復參酌其他相關事證綜合判斷而提起公
    訴，即合於刑事訴訟法第260條第1款再行起訴禁止之例外規
    定，是辯護人此部分所辯，當無可採。
貳、實體方面：
一、公訴意旨略以：被告前在址設臺北市○○區○○○路0段0號之臺
    北ＯＯ大飯店（下稱ＯＯ飯店）聯誼健身房（下稱本案健身房）
    擔任健身教練，與告訴人即代號3327HV107075（真實姓名年
    籍在卷，下稱甲○）為同事，被告竟意圖性騷擾，於107年5
    月1日20時19分46秒許，在本案健身房櫃檯內，藉故教導甲○
    深蹲動作，先徒手碰觸甲○肩膀、背部後，再觸摸甲○之臀部
    ，以此方式性騷擾甲○。因認被告涉犯性騷擾防治法第25條
    第1項之性騷擾罪云云。
二、按犯罪事實應依證據認定之，無證據不得認定犯罪事實；又
    不能證明被告犯罪者應諭知無罪之判決。刑事訴訟法第154
    條第2項及第301條第1項分別定有明文。次按告訴人之告訴
    或被害人就被害經過所為之陳述，其目的在於使被告受刑事
    訴追處罰，與被告處於絕對相反之立場，其陳述或不免渲染
    、誇大。是被害人就被害經過之陳述，除須無瑕疵可指，且
    須就其他方面調查又與事實相符，亦即仍應調查其他補強證
    據以擔保其指證、陳述確有相當之真實性，而為通常一般人
    均不致有所懷疑者，始得採為論罪科刑之依據，非謂被害人
    已踐行人證之調查程序，即得逕以其指證、陳述作為有罪判
    決之唯一證據。倘其陳述尚有瑕疵，而在未究明前，遽採為
    論罪科刑之根據，即難認為適法。再者，認定不利於被告之
    事實，應依積極證據，倘積極證據不足為不利於被告事實之
    認定時，即應為有利於被告之認定，自不必有何有利之證據
    。又事實之認定應憑證據，如未能發現相當證據，或證據不
    足以證明，即不能以推測或擬制之方法，以為裁判基礎。而
    認定犯罪事實所憑之證據，包括直接證據與間接證據。無論
    直接或間接證據，其為訴訟上之證明，須於通常一般之人均
    不致有所懷疑，可得確信其為真實之程度者，始可據為有罪
    之認定（最高法院30年上字第816號、40年台上字第86號及7
    6年台上字第4986號等判例意旨足資參照）。　　
三、公訴意旨認被告涉犯性騷擾罪嫌，無非係以甲○於警詢及偵
    訊中之指訴、證人即本案健身房員工許ＯＯ、劉ＯＯ、呂ＯＯ、陳
    ＯＯ、李ＯＯ於偵訊中之證述、甲○所提出之ＯＯ飯店申訴書、ＯＯ
    飯店性騷擾處理調查委員會訪談紀錄、現場監視器錄影光碟
    及錄影畫面翻拍照片、臺灣臺北地方檢察署勘驗筆錄、ＯＯ飯
    店108年4月10日Ｏ人字第1080001080號函覆之內部調查資料
    等，為其主要論據。
四、訊據被告堅詞否認有何性騷擾犯行，辯稱：其對教學有高度
    熱忱，也樂於照顧後輩，其當時只是在指導甲○，對甲○並無
    任何企圖，不知道甲○為何要做不實指控等語。辯護人則為
    被告辯稱：依監視器畫面，可知被告當時係在指導甲○健身
    動作，且被告並未以手掌直接碰觸甲○之腰部及臀部，可認
    被告有在避嫌；又本案健身房係開放空間，當時還有其他客
    人在健身，而甲○為成年人，並非毫無社會經驗，在案發後
    卻隔好幾天才向主管反應，實有違常理，難認被告有何性騷
    擾犯行等語。
五、經查：
  ㈠被告與甲○前均在本案健身房任職，於107年5月1日20時19分
    許，被告於本案健身房之櫃台內有指導甲○健身動作，過程
    中並有以手碰觸甲○腰部及臀部之行為等情，業經甲○於警詢
    、偵訊及本院審理中證述明確【見乙○107年度偵字第14367
    號不公開卷（下稱107不公開偵卷）第6頁至第8頁、第27頁
    至反面，乙○108年度偵字第5878號不公開卷（下稱108不公
    開偵卷）第7頁至第8頁，本院卷第144頁至第147頁】，並有
    監視器錄影畫面翻拍照片、本院勘驗筆錄1份在卷可憑（見1
    07不公開偵卷第14頁至第16頁，本院卷第83頁至第89頁），
    且為被告所不爭執，是此部分事實，首堪認定。
  ㈡按性騷擾防治法第25條第1項規定，意圖性騷擾，乘人不及抗
    拒而為親吻、擁抱或觸摸其臀部、胸部或其他身體隱私處之
    行為，構成本罪。而該條所規定之「性騷擾」，係指帶有性
    暗示之動作，具有調戲之含意，讓人有不舒服之感覺，行為
    人具有性暗示而調戲被害人之意，以滿足調戲對方之目的，
    屬性騷擾之犯意（最高法院96年度台上字第6736號刑事判決
    意旨參照）。易言之，性騷擾係以行為人主觀上具性騷擾之
    不法意圖，且乘被害人不及抗拒之情況下，客觀上為親吻、
    擁抱或觸摸其臀部、胸部或其他身體隱私處之行為為其構成
    要件，是性騷擾之認定，應就個案審酌事件發生之背景、環
    境、當事人之關係、行為人之言詞、行為及相對人之認知等
    具體事實為之，性騷擾防治法施行細則第2條亦有明文。
  ㈢依現場監視器錄影畫面所示，被告於當日20時10分許在本案
    健身房櫃台內向甲○示範使用健身器材之動作，並與甲○有交
    談，於20時19分43秒許，被告正面面對甲○，並伸出雙手繞
    過甲○身後，以食指觸碰甲○之後肩胛骨處，其後被告雙手向
    下移動碰觸甲○後腰及臀部，於20時19分47秒許被告即收回
    雙手，並繼續與甲○交談，於20時20分許，被告亦彎腰示範
    動作予甲○觀看等情，有本院勘驗筆錄及現場監視器錄影畫
    面翻拍照片等件在卷可憑（見本院卷第83頁至第89頁），依
    此而觀，被告當時確實有因指導甲○健身動作而有碰觸甲○肩
    胛、後腰及臀部等處之情形，足堪認定。
  ㈣甲○於偵訊中具結證稱：當天晚上7點半後，也是在櫃台內，
    其與被告有討論到深蹲及硬舉的動作，其做動作請被告幫忙
    看正確度，被告就在未經其同意下，直接以手碰觸其肩胛、
    腰部及臀部等語（見107不公開偵卷27頁），佐以本院勘驗
    現場監視器之結果，被告確有因指導甲○健身動作而碰觸甲○
    身體之情，已如前述，是被告所辯其當時係在教導甲○健身
    動作乙節，應屬非虛。
  ㈤依上而觀，被告於前揭時、地碰觸甲○身體之行為，或有輕率
    不當，致甲○有遭冒犯之感，然依本案健身房之客觀環境觀
    之，案發時仍有其他民眾在櫃台處使用血壓計及健身器材（
    見本院卷第87頁至第89頁），被告則係在與甲○討論健身動
    作，並自己親自示範姿勢予甲○觀看，揆諸前揭說明，要難
    認被告上開動作即係帶有性暗示或調戲甲○之意，自無從對
    被告以性騷擾罪刑相繩。
  ㈥證人許ＯＯ、劉ＯＯ、呂ＯＯ、陳ＯＯ、李ＯＯ並未在現場親自見聞案
    發經過，其等作證之內容，或屬事後聽甲○訴苦抱怨後所為
    轉述，或為自身與被告共事之不愉快經驗，當無從做為甲○
    指訴之補強證據。
  ㈦至檢察官所提出ＯＯ飯店108年4月10月Ｏ人字第1080001080號函
    ，其內容係ＯＯ飯店性騷擾處理調查委員會就甲○申訴遭被告
    性騷擾之調查報告及會議結論（見108不公開偵卷第27頁至
    第111頁），其中就訪談員工李ＯＯ、兆Ｏ、呂ＯＯ、劉ＯＯ、許ＯＯ
    部分，因上開證人均未在案發現場見聞事發經過，且所陳述
    之內容，或係個人與被告互動之經驗，或係聽聞甲○轉述之
    案發經過，是此部分當不足作為對被告不利之認定；另，該
    會議結論認為甲○申訴之性騷擾事件不成立（見108不公開偵
    卷第101頁），亦與本院上開認定相符。基上，本院自無從
    僅憑甲○片言，逕認被告有何性騷擾犯行。
六、綜上所述，依公訴人所提相關證據，尚乏積極證據足資證明
    被告確有檢察官所指之犯行，即公訴人所提出之事證，尚未
    達於通常一般之人均不致有所懷疑之程度，而有合理懷疑之
    存在，致使本院無從形成被告有罪之確信，此外，復無其他
    積極證據足認被告有何犯行，依上開說明，自應為被告無罪
    之諭知。　　
七、據上論斷，應依刑事訴訟法第301條第1項前段，判決如主文
    。
本案經檢察官吳文琦提起公訴，檢察官李山明到庭執行職務。
中　　華　　民　　國　　110 　年　　12　　月　　7 　　日
　　　　　　　　　刑事第六庭    法　官  劉俊源
以上正本證明與原本無異。
如不服本判決，應於收受送達後20日內向本院提出上訴書狀，並
應敘述具體理由；其未敘述上訴理由者，應於上訴期間屆滿後20
日內向本院補提理由書狀（附繕本），「切勿逕送上級法院」。
　　　　　　　　　　　　　　　　書記官　洪紹甄
中　　華　　民　　國　　110 　年　　12　　月　　7 　　日